【裁判字號】    97,上訴,4437
【裁判日期】    971128
【裁判案由】    毒品危害防制條例
【裁判全文】
臺灣高等法院刑事判決                97年度上訴字第4437號
上  訴  人
即  被  告  甲○○
上列上訴人因違反毒品危害防制條例案件，不服臺灣士林地方法
院中華民國97年7月31日，97年度訴字第805號第一審判決（起訴
案號：臺灣士林地方法院檢察署97年度毒偵字第1276號、第1360
號），提起上訴，本院判決如下：
    主  文
上訴駁回。
    理  由
一、按不服地方法院之第一審判決而上訴者，應向管轄第二審之
    高等法院為之。上訴書狀應敘述具體理由。上訴書狀未敘述
    上訴理由者，應於上訴期間屆滿後二十日內補提理由書於原
    審法院，逾期未補提者，原審法院應定期間先命補正。第二
    審法院認為上訴書狀未敘述理由或上訴有第362條前段之情
    形者，應以判決駁回之。但其情形可以補正而未經原審法院
    命其補正者，審判長應定期間先命補正。刑事訴訟法第361
    條、第367條，分別定有明文。所謂不服第一審判決之具體
    理由，必係依據卷內既有訴訟資料或提出新事證，指摘或表
    明第一審判決有何採證認事、用法或量刑等足以影響判決本
    旨之不當或違法，而構成應予撤銷之具體事由，始克當之（
    例如：依憑證據法則具體指出所採證據何以不具證據能力，
    或依憑卷證資料，明確指出所為證據證明力之判斷如何違背
    經驗、論理法則）；倘僅泛言原判決認定事實錯誤、違背法
    令、量刑失之過重或輕縱，而未依上揭意旨指出具體事由，
    或形式上雖已指出具體事由，然該事由縱使屬實，亦不足以
    認為原判決有何不當或違法者，如對於不具有調查必要性之
    證據，法院未依聲請調查亦未說明理由，或援用證據不當，
    但除去該證據仍應為同一事實之認定，皆難謂係具體理由，
    俾與第二審上訴制度旨在請求第二審法院撤銷、變更第一審
    不當或違法之判決，以實現個案救濟之立法目的相契合，並
    節制濫行上訴，此有最高法院97年度臺上字第892號判決足
    資參照。是以上訴人之上訴書狀或補提之上訴理由書，雖有
    敘述上訴理由，惟並未具體敘述第一審判決有上述違法、不
    當情形，即與未敘述具體理由無異，其所為上訴，即不符合
    上訴之法定要件。
二、本件上訴人即被告甲○○不服原判決，提起上訴，上訴理由
    略以：被告所犯本件違反毒品危害防制條例案件，經原審判
    處施用第二級毒品部分，有期徒刑6月，施用第一級毒品部
    分，有期徒刑8月，應執行有期徒刑1年，被告深感原審量刑
    太重，又被告已有悔改之心，且被告必須照顧家中一切，爰
    請准予從輕量刑，給予被告一個自新機會云云。
三、經查：本件被告於毒品危害防制條例施行後，曾經接受觀察
    、勒戒，復於接受觀察、勒戒執行完畢後五年內，基於施用
    第一級毒品海洛因、第二級毒品安非他命之犯意，於民國97
    年5月29日晚間7時許，在其位於臺北市北投區○○○路 ○段
    89號住處房間，先以將安非他命置於玻璃球燒烤產生煙霧之
    方式施用安非他命一次，約時隔3分鐘後，再以將海洛因摻
    入香菸點燃之方式施用海洛因一次。嗣於97年5月29日晚間1
    1時30分許，為警在臺北市士林區○○○路○段27巷13號前查
    獲，並扣得海洛因一包。經警採集被告尿液送驗後，確呈鴉
    片類及安非他命類毒品陽性反應，有臺灣尖端先進生技醫藥
    股份有限公司97年6月11日濫用藥物檢驗報告書附卷可稽（
    見1276號偵查卷第30頁），又扣案之海洛因一包，經臺北市
    政府警察局大安分局重慶派出所員警，依聯勤二０四廠製造
    之煙毒檢驗包試劑初步檢驗結果，亦呈嗎啡、海洛因毒品反
    應，有臺北市政府警察局大安分局重慶派出所毒品鑑驗報告
    書在卷可參（見1276號偵查卷第19頁）。是以被告有本件施
    用第一級毒品海洛因、第二級毒品安非他命毒品之犯行，堪
    為屬實。原審因被告於準備程序對上開事實供承不諱，經合
    議庭裁定由受命法官獨任以簡式審判程序審理，以被告犯毒
    品危害防制條例第10條第1項之施用第一級毒品罪，及同條
    第2項之施用第二級毒品罪，並審酌被告前受有期徒刑之執
    行完畢，5年內再犯本件有期徒刑之罪，及被告前曾因施用
    毒品，經觀察、勒戒後，仍未能戒斷毒癮，再度施用足以導
    致人體機能發生依賴性、成癮性及抗藥性等障礙之第一級毒
    品海洛因、第二級毒品安非他命，戕害自身健康，其犯後尚
    能坦承犯行等情事，分別量處被告有期徒刑8月及6月，應執
    行有期徒刑1年。原判決認事用法尚無不當，量刑亦已參酌
    刑法第57條各款事由，且未違刑法第51條第5款之定應執行
    刑法定界限，堪屬妥適，於法尚無未合。被告提起上訴，上
    訴理由僅以其已有悔改之心，必須照顧家中一切等詞置辯，
    請求從輕量刑，然未具體指摘原判決關於認定事實及適用法
    律，有何違法或不當之處。依首揭說明，本件上訴不合上訴
    之法定要件，應予駁回，並不經言詞辯論為之。
四、據上論斷，應依刑事訴訟法第367條前段、第372條，判決如
    主文。
中    華    民    國    97    年    11    月    28    日
                  刑事第十三庭  審判長法  官  曾德水
                                      法  官  林婷立
                                      法  官  陳恆寬
以上正本證明與原本無異。
施用第一級毒品罪部分，如不服本判決，應於收受送達後10日內
向本院提出上訴書狀，其未敘述上訴之理由者並得於提起上訴後
10日內向本院補提理由書（均須按他造當事人之人數附繕本）「
切勿逕送上級法院」。
施用第二級毒品罪部分，不得上訴。
                                      書記官  黃家麟
中    華    民    國    97    年    12    月    2     日
附錄：本案論罪科刑法條全文
毒品危害防制條例第10條
施用第一級毒品者，處六月以上五年以下有期徒刑。
施用第二級毒品者，處三年以下有期徒刑。


司法院資訊處製作；財團法人民間司法改革基金會備份。
